最高法院民事裁定
                                   111年度台簡上字第48號
上  訴  人  楊○○（原名楊○）


訴訟代理人  張馨月律師
被 上訴 人  孫○○                                     

上列當事人間請求確認本票債權不存在事件，上訴人對於中華民
國111年4月22日臺灣新竹地方法院第二審判決（110年度簡上字
第113號），提起上訴，本院裁定如下：
    主  文
上訴駁回。
第三審訴訟費用由上訴人負擔。
    理  由
    按對於簡易訴訟程序之第二審判決，其上訴利益逾民事訴訟
法第466條所定之額數者，當事人僅得以其適用法規顯有錯誤為
理由，逕向最高法院提起上訴，並須經原裁判法院之許可，此項
許可，以訴訟事件所涉及之法律見解具有原則上之重要性者為限
，此觀同法第436條之2第1項、第436條之3第1項及第2項之規定
自明。所謂適用法規顯有錯誤，係指原第二審判決就其取捨證據
所確定之事實適用法規顯有錯誤而言，不包括認定事實、取捨證
據不當之情形在內。又原裁判法院認上訴應行許可，並添具意見
書，將訴訟卷宗送交最高法院，最高法院審查後如認上訴不應准
許者，依同法第436條之5第1項規定，仍應以裁定駁回之。
    本件上訴人對於原第二審判決逕向本院提起上訴，係以：被
上訴人先持鐵棍強行進入伊住所，再以槍枝威脅伊簽發系爭本票
，並揚言若不簽發本票，即對伊未成年子開槍。伊並非臺灣人士
，無交好友人，曾因車禍之故，智識較一般人低，與未成年子均
為身材纖瘦之人，伊擔憂如未順從被上訴人簽立系爭本票，伊與
未成年子性命將受危害，故於被上訴人待在伊住所時未敢報警，
至其離去後，雖未有報警之即時反應，然未違一般常情，不能依
報警時間推論脅迫真假。被上訴人對伊之上開脅迫行為，業經原
法院以110年度家護抗字第10號裁定認定屬實，縱伊提出之刑事
告訴，經臺灣新竹地方檢察署、臺灣高等檢察署為不起訴處分、
駁回再議確定，但無拘束民事訴訟之效力，被上訴人倘主張其持
有票據原因關係為消費借貸，既為伊否認，被上訴人應就其交付
借款、消費借貸關係負舉證責任，伊交付款項予被上訴人投資，
被上訴人因不甘虧損，知伊尚有不動產，故而脅迫伊簽發系爭本
票，被上訴人所述借款予伊新臺幣250萬元云云不實等語，為其
論據。惟上訴人所陳，核屬原第二審依職權取捨證據，認定：上
訴人所舉之證據，無法證明其簽發系爭本票、系爭契約係受被上
訴人脅迫，上訴人否認簽發系爭本票原因關係為消費借貸，應由
上訴人就其簽發系爭本票之原因關係負舉證之責，且系爭契約已
約明上訴人同意簽發系爭本票交付被上訴人，上訴人應依該文義
負給付之責等事實當否之問題，與適用法規是否顯有錯誤無涉，
所涉及之法律見解亦不具有原則上之重要性。上訴人逕向本院提
起上訴，不合於民事訴訟法第436條之2第1項及第436條之3第2項
之規定而不應許可，其上訴難謂合法。
    據上論結，本件上訴為不合法，依民事訴訟法第436條之5第
1項、第95條、第78條，裁定如主文。
中　　華　　民　　國　　111 　年　　10　　月　　27　　日
                      最高法院民事第二庭
                          審判長法官  高  孟  焄
                                法官  彭  昭  芬
                                法官  邱  璿  如
                                法官  徐  福  晋
                                法官  蘇  芹  英
本件正本證明與原本無異
                                      書  記  官
中　　華　　民　　國　　111 　年　　11　　月　　1 　　日